【裁判字號】    90,交易,445
【裁判日期】    901030
【裁判案由】    過失傷害
【裁判全文】
臺灣桃園地方法院刑事判決                          九十年度交易字第四四五號
    公  訴  人  臺灣桃園地方法院檢察署檢察官
    被      告  乙○○
右列被告因過失傷害案件，經檢察官提起公訴（九十年度偵字第八二二五號），本院
判決如左：
        主  文
乙○○因過失傷害人，處有期徒刑貳月，如易科罰金以佰元折算壹日，緩刑貳年。
        事  實
一、乙○○於民國八十九年十二月十三日下午駕駛ＫＦ─九三九三號自用小客車，沿
    桃園縣中壢市○○路○段往內壢方向行駛，於同日十七時二十分許，途經該路與
    遠東路之交叉路口之際，本應注意汽車行駛時，駕駛人應注意車前狀況，並隨時
    採取必要安全措施，而依當時路面平整、無障礙物、視距良好等情形，又無不能
    注意之情事，竟疏於注意及此，不慎擦撞由遠東路正擬跨越之行人甲○○，致使
    甲○○受有右膝挫傷併脛骨平台骨折之傷害。
二、案經甲○○訴請臺灣桃園地方法院檢察署檢察官偵查起訴。
        理  由
一、訊據被告乙○○固坦承於前揭時、地與告訴人甲○○發生車禍等情不諱，惟矢口
    否認有何過失傷害犯行，辯稱︰伊當時係綠燈行進並無闖紅燈，甲○○從路邊走
    過來撞到伊車，伊見甲○○時，相距約一公尺馬上煞車仍撞上，本件伊無過失云
    云。惟查右揭犯罪事實，業據告訴人甲○○指述綦詳。稽之告訴人為年長之行人
    ，行進速度當非快速，被告竟仍駕車撞擊行人，其顯有疏未注意車前狀況之過失
    自明。此外復有本件道路交通事故現場測繪紀錄表、載明前述傷勢之診斷證明書
    一紙、現場等相片四幀附卷足憑，被告辯詞已難採信。
二、按駕駛人應注意車前狀況，並隨時採取必要之安全措施，道路交通安全規則第九
    十四條第三項定有明文。被告駕車自應遵守前開規定，且依當時路面平整、無障
    礙物、視距良好等情形，又無不能注意之情事，卻駕車撞及告訴人，造成本件車
    禍發生，使告訴人受傷，被告顯有過失。而若被告注意車前狀況，本件車禍當能
    避免，是被告過失行為與告訴人之傷害間，具有相當因果關係。被告上開所辯，
    顯係卸責之詞，不足採信。本件事證明確，被告犯行洵堪認定，應予依法論科。
    至於公訴人認為被告尚有超速、未減速慢行、闖越紅燈等過失乙節，經核此部分
    僅有告訴人單一指述，尚乏其他證據佐證，本難憑採，附此敘明。
三、查被告行為後刑法第四十一條易科罰金之規定，已於九十年一月四日修正，並經
    總統於同年月十日公布，業於同年月十二日生效，修正後得易科罰金之規定，由
    最重本刑三年以下有期徒刑之罪，修正為五年以下有期徒刑之罪，兩者相較，以
    新法較有利於被告，依刑法第二條第一項前段規定，應適用新法處斷。核被告乙
    ○○所為，係犯刑法第二百八十四條第一項前段之過失傷害罪。爰審酌被告素行
    、品行、過失程度、告訴人所受傷害情況、多次表明欲與告訴人和解，顯有和解
    誠意，惟因告訴人堅持訴訟到底，致未能達成和解等一切情狀，量處如主文所示
    之刑，並諭知易科罰金之折算標準。末查，被告未曾受有期徒刑以上刑之宣告，
    有卷附台灣高等法院被告全國前案記錄表可按，渠因一時失慮，偶罹刑典，犯後
    深具悔意，經此偵審教訓，當知所警惕，信無再犯之虞，本院認所宣告之刑以暫
    不執行為適當，並諭知緩刑二年，以啟自新。
據上論斷，應依刑事訴訟法第二百九十九條第一項前段、刑法第二條第一項前段、第
二百八十四條第一項前段、修正後第四十一條第一項前段、第七十四條第一款，罰金
罰鍰提高標準條例第一條前段、第二條，判決如主文。
本案經檢察官胡樹德到庭執行職務。
中      華      民      國    九十      年      十      月     三十     日
                              台灣桃園地方法院交通法庭
                                  法  官  陳  永  來
右正本證明與原本無異。
如不服本判決，應於判決送達後十日內向本院提出上訴狀( 應附繕本 )，上訴於
臺灣高等法院。
                                 書記官   洪明媚
中      華    民      國      九十     年      十      月     三十一    日
附論罪科刑依據之法條：
刑法第二百八十四條第一項
因過失傷害人者，處六月以下有期徒刑、拘役或五百元以下罰金。致重傷者，處一年
以下有期徒刑、拘役或五百元下罰金。


司法院資訊處製作；財團法人民間司法改革基金會備份。
